【裁判字號】    97,簡上,1421
【裁判日期】    980317
【裁判案由】    毀損
【裁判全文】
臺灣板橋地方法院刑事判決            97年度簡上字第1421號
上  訴  人
即  被  告  乙○○原名周業平.
            丙○○
上列上訴人因毀損案件，不服本院中華民國97年10月31日96年度
簡字第8670號第一審簡易判決（聲請簡易判決處刑案號：臺灣板
橋地方法院檢察署96年度偵字第25702 、25707 號），提起上訴
，本院管轄之第二審合議庭判決如下：
    主  文
上訴駁回。
    事  實
一、乙○○（原名周業平）與丙○○為同居男女朋友，先後為下
    列犯行：
  (一)乙○○、丙○○於民國96年8 月11日15時30分許，在臺北縣
    泰山鄉○○路○ 段「文程廣場」內，因細故與丁○○發生爭
    執，乙○○即基於毀損他人之物之犯意，駕駛其所有之車號
    UR-2638 號吉普式自小客車衝撞丁○○所有停放於「文程廣
    場」前之車號ZAV-423 號輕型機車，致損壞該輛機車，足以
    生損害於丁○○。
  (二)乙○○、丙○○另共同基於毀損他人之物之犯意聯絡，於96
    年8 月16日16時許，一同前往丁○○位於臺北縣泰山鄉○○
    路○ 段136 巷21弄4 號後方「應公廟」之住處，趁丁○○外
    出之機會，推由丙○○進入丁○○之住處，徒手破壞丁○○
    所使用，置於該處之冰箱，使該冰箱之門及冰箱內食物均掉
    落於地，致損壞上開冰箱（含其內之食物），足以生損害於
    丁○○。
二、案經丁○○訴由臺北縣政府警察局新莊分局報請臺灣板橋地
    方法院檢察署（下稱板橋地檢署）檢察官偵查後聲請簡易判
    決處刑。
    理  由
一、訊據上訴人即被告乙○○對於事實(一)部分之毀損犯行坦承不
    諱，惟矢口否認有事實(二)部分之毀損犯行，另上訴人即被告
    丙○○亦矢口否認有事實(二)部分之毀損犯行，被告2 人均辯
    稱：不知丁○○住處在哪裡，從來沒有到過丁○○之住處，
    也沒有去破壞他的冰箱云云。經查：
  (一)程序方面：
    證人丁○○警詢所述，屬被告以外之人於審判外之言詞陳述
    ，而公訴人及被告2 人就上開言詞陳述，於本院調查證據時
    知有刑事訴訟法第159 條第1 項不得為證據之情形，均未於
    言詞辯論終結前聲明異議，視為同意作為證據，本院審酌該
    言詞陳述作成之情形尚屬正常，並無何違背法定程序或不當
    之情形，且與待證事實相關，認適當作為證據，故上開言詞
    陳述依刑事訴訟法第159 條之5 之規定，具有證據能力。
  (二)實體方面：
  1.事實(一)部分：此部分毀損犯行業據被告乙○○坦承不諱，核
    與證人即告訴人丁○○於警詢時證述之情節（見板橋地檢署
    96年度偵字第25707 號偵查卷第6-7 頁）相符，並有現場照
    片6 張（見同上卷第9-11頁）附卷可稽，堪認被告乙○○確
    有上開毀損犯行。至被告乙○○雖辯稱：是告訴人先毆打其
    女及被告丙○○，並拿鐵鎚丟上開吉普車但沒丟中，然後告
    訴人就跑到山上躲起來，伊追不到他，才會一氣之下駕車衝
    撞告訴人之機車云云，惟縱使告訴人確有毆打被告乙○○之
    女及被告丙○○、拿鐵鎚丟上開吉普車之行為，在被告乙○○駕車衝撞告訴人之機車前，告訴人上開行為既均已結束（
    依被告乙○○所述，告訴人此時已離開現場躲起來），被告
    乙○○駕車衝撞毀損告訴人機車之行為，即非對現在正在進
    行中之不法侵害之防衛行為，自無正當防衛之適用，仍應構
    成毀損罪。
  2.事實(二)部分：證人即告訴人丁○○曾於警詢時證稱：伊的冰
    箱於96年8 月16日16時30分在臺北縣泰山鄉○○路○ 段136
    巷21弄4 號後方「應公廟」發現遭人毀損，毀損時伊在臺北
    市，回來後才聽人說是周業平帶來的女人所為等語（見板橋
    地檢署96年度偵字第25702 號偵查卷〈下稱偵二卷〉第11-
    12頁），證人甲○○亦於本院審理時到庭證稱：（96年8 月
    16日16時）當時伊在家裡後方洗衣機旁邊，對面是應公廟，
    丁○○的房間就是在廟旁邊，伊看到被告2 人匆匆忙忙騎機
    車上來（山上），停在應公廟前方，沒有攜帶任何工具，乙○○問廟裡的老人家丁○○在不在，老人家說剛好丁○○下
    去，之後丙○○就衝進去丁○○住處，伊聽到有乒乒乓乓的
    聲音，後來老人家說「好了，等一下人家就回來了」，乙○○就到丙○○那裡叫她說「好了，要離開了」，丙○○說「
    這個順便」，接著就聽到「碰」一聲，被告2 人才離開，沒
    多久，丁○○就回來了，丁○○回來後去他房間看，就出來
    說他1 台冰箱才修理好2 、3 天而已就被弄壞，問在場老人
    家是否知道何人到他房間把冰箱弄壞，老人家都說不知道，
    後來丁○○就打電話去報案，警察有來處理，詢問有何人看
    到，伊就告訴警察說伊有看到這件事，在毀損冰箱案件發生
    前2 、3 天，被告2 人曾去找過丁○○，他們在說什麼事情
    伊不知道，伊有看清楚去破壞丁○○住處冰箱的人的長相，
    就是在庭的被告2 人，他們走出丁○○住處時，伊有注意看
    ，發現就是2 、3 天前來過的人，伊有告訴丁○○說來的人
    就是2 、3 天前來跟他說話的那2 個人，丁○○聽了就說他
    知道是誰了等語（見本院98年2 月17日審判筆錄），證人即
    處理本案之員警戊○○則於本院審理時到庭證稱：96年8 月
    16日當天丁○○報案毀損，有說是乙○○所為，伊當天和丁○○去案發現場看現場狀況，現場狀況有拍照附卷，丁○○
    說案發時間他不在，泡茶的老人家及附近一間住戶的老太太
    有看到案發情形，伊去現場時，老人家的態度不願配合，伊
    去查訪附近住戶，只有一位證人甲○○願意作證，丁○○的
    住處距離甲○○住處直線距離大約10多公尺，甲○○住處的
    視線看不到丁○○住處裡面，但可以看到丁○○住處門口的
    進出狀況，說話說大聲一點就可以聽到等語（見本院98年2
    月24日審判筆錄）；而丁○○所使用，置於住處內之冰箱於
    96年8 月16日確遭人破壞，冰箱門及冰箱內之食物均掉落於
    地，致該冰箱（含其內之食物）損壞之事實，復有現場照片
    4 張（見偵二卷第19-20 頁）在卷可考，足認被告2 人確有
    於上開時、地推由被告丙○○進入告訴人住處破壞冰箱（含
    其內之食物）之行為無誤，被告2 人辯稱沒有到過告訴人之
    住處，也沒有去破壞冰箱云云，均為事後卸責之詞，不足採
    信。
  3.綜上所述，本件事證明確，被告2 人前開毀損犯行均堪認定
    。
二、核被告乙○○、丙○○所為，均係犯刑法第354 條之毀損罪
    。被告2 人就事實(二)部分之毀損犯行，有犯意聯絡及行為分
    擔，皆為共同正犯。被告乙○○前後2 次毀損犯行，犯罪時
    間、地點均不相同，犯意各別，行為互殊，應予分論併罰。
    本件原審以被告2 人罪證明確，予以論罪科刑，並就量刑部
    分，審酌被告2 人犯罪動機、目的、手段、犯後態度、告訴
    人所受損害等情，就事實(一)部分量處被告乙○○拘役20日，
    就事實(二)部分量處被告2 人各罰金新臺幣1 萬元，並諭知拘
    役易科罰金及罰金易服勞役之折算標準，其認事用法俱無不
    合，量刑亦甚妥適，被告2 人以事實(一)部分未考量衝撞原因
    、事實(二)部分犯行並不存在為由提起上訴，指摘原判決不當
    ，並無可採，其上訴為無理由，應予駁回。
據上論斷，依刑事訴訟法第455 條之1 第1 項、第3 項、第368
條，判決如主文。
本案經檢察官黃明絹到庭執行職務。
中    華    民    國    98    年    3     月    17    日
                刑事第十九庭  審判長法  官  汪怡君
                                    法  官  楊仲農
                                    法  官  楊筑婷
上列正本證明與原本無異。
不得上訴。
中    華    民    國    98    年    3     月    17    日
                                    書記官  林怡君
附錄本案論罪科刑法條：
中華民國刑法第354條
毀棄、損壞前二條以外之他人之物或致令不堪用，足以生損害於
公眾或他人者，處2 年以下有期徒刑、拘役或5 百元以下罰金。


司法院資訊處製作；財團法人民間司法改革基金會備份。
